【裁判字號】    90,自,528
【裁判日期】    901109
【裁判案由】    侵占
【裁判全文】
臺灣高雄地方法院刑事判決                            九十年度自字第五二八號
    自  訴  人  乙○○
    被      告  甲○○
右列被告因侵占案件，經自訴人提起自訴，本院判決如左:
    主  文
本件自訴不受理。
    理  由
一、自訴意旨略以：自訴人參加被告甲○○為首之互助會，自民國八十六年十二月起
    至八十八年十二月止，每期會款新臺幣（下同）一萬元。詎料，自訴人於八十七
    年八月標得該期合會金，被告卻置之不理，屢催交付未果，嗣於八十九年底，自
    訴人具狀告訴被告，並由高雄市苓雅區調解委員會調解成立，分十一期償還合會
    金，第一期至第十期，每期於每月二十日給付八千元，末期則於九十年十二月給
    付二萬元，惟被告本應於九十年二月二十日給付第一期金額，竟遲延給付；自第
    二期起拒付各期應償付之金額，因認被告涉犯侵占罪嫌云云。
二、按同一案件，經檢察官終結偵查者，不得再行自訴；同一案件經檢察官依刑事訴
    訟法第二百二十八條規定開始偵查者，不得再行自訴。但告訴乃論之罪，經犯罪
    之直接被害人提起自訴者，不在此限；又不得提起自訴而提起者，應諭知不受理
    之判決，修正前之刑事訴訟法第三百二十三條第一項、修正後之刑事訴訟法第三
    百二十三條第一項及同法第三百三十四條分別定有明文。所謂同一案件，係指被
    告同一，被訴之犯罪事實係同一者而言，不因自訴人與檢察官所主張之罪名不同
    而受影響，合先敘明。
三、經查，本件自訴人自訴被告之右開犯罪事實，前經自訴人於八十九年十二月八日
    向臺灣高雄地方法院檢察署檢察官提出告訴，並經檢察官於同年月三十日移付高
    雄市苓雅區調解委員會調解（八十九年度偵字第二七七七八號），嗣於九十年三
    月一日，高雄市苓雅區調解委員會九十年民調字第○一七號調解書經本院准予核
    定在案，檢察官即於九十年五月十一日以九十年度調偵字第三五五號偵查終結而
    為不起訴處分書等情，業據本院依職權調取臺灣高雄地方法院檢察署八十九年度
    偵字第二七七七八號、九十年度調偵字第三五五號偵查卷宗核閱屬實，復為被告
    自承在卷。再者，自訴人固以右開犯罪事實提出詐欺告訴，復於本件中以右開事
    實主張被告涉犯侵占罪嫌云云，惟互核自訴人提出告訴之犯罪事實與本件自訴被
    告之犯罪事實均屬同一。職是之故，自訴人對同一案件，於檢察官終結偵查後之
    九十年十月三十日再行提起自訴，揆諸前揭條文及說明，爰不經言詞辯論，逕為
    不受理之判決。
四、末就本件自訴人主張之事實縱係屬實，宜另循民事爭訟救濟途徑，適法向被告主
    張其權利，較為允妥，附此敘明。
據上論斷，應依刑事訴訟法第三百二十三條第一項、第三百三十四條、第三百四十三
條、第三百零七條，判決如主文。
中      華      民      國    九十      年     十一     月      九      日
                                    臺灣高雄地方法院刑事第二庭
                                        法  官  劉  定  安
右正本證明與原本無異。
如不服本判決，應於判決送達後十日內，向本院提出上訴狀。
                                        書記官  歐  文  政
中    華    民    國      九十      年      十一      月      十三      日


司法院資訊處製作；財團法人民間司法改革基金會備份。
